【裁判字號】    97,交簡上,39
【裁判日期】    970523
【裁判案由】    公共危險
【裁判全文】
臺灣屏東地方法院刑事判決            97年度交簡上字第39號
上  訴  人
即  被  告  甲○○
上列上訴人因公共危險案件，不服本院97年度交簡字第158 號中
華民國97年2 月21日刑事簡易判決（97年度偵字第622 號），提
起上訴，本院判決如下：
    主  文
上訴駁回。
甲○○緩刑貳年，緩刑期內並應向指定之公益團體、地方自治團
體或社區提供捌拾小時之義務勞務，緩刑期間付保護管束。
    事實及理由
一、本案經本院審理結果，認第一審判決認事用法及量刑均無不
    當，應予維持，除引用第一審簡易判決書（包括聲請簡易判
    決處刑書）記載之事實、證據及理由外（如附件），並據上
    訴人即被告於本院審理時坦白承認。
二、上訴意旨略以：伊為低收入戶，家境清寒，且須扶養3 名幼
    女，誠難負荷，伊無前科，請准予緩刑自新之機會等語。
三、原審認被告服用酒類，不能安全駕駛動力交通工具而駕駛犯
    行，事證明確，並斟酌其犯罪情節，依刑法第185 條之3之
    規定，判處被告拘役50日，並諭知易科罰金之折算標準，認
    事用法並無違誤，量刑亦屬妥適。被告以其家境清寒，且須
    扶養3 名幼女，無力負擔罰金額而提起上訴，為無理由，應
    予駁回。
四、查被告未曾受有期徒刑之宣告，此有臺灣高等法院被告前案
    紀錄表在卷可按，茲念被告因一時失慮，致罹刑章，並衡酌
    被告為一低收入戶，有屏東縣南州鄉公所低收入戶證明書一
    件在卷可稽（本院卷第5 頁），其日後自當努力工作，改善
    家計，經此刑之宣告，應知所警惕而無再犯之虞，本院認其
    所宣告之刑以暫不執行為適當，併予宣告緩刑2 年，以啟自
    新。又為使被告於緩刑期間內，仍深知戒惕，避免緩刑之宣
    告遭撤銷，併宣告其於緩刑期間內，向指定之公益團體、地
    方自治團體或社區，提供80小時之義務勞務，並依刑法第93
    條第1 項第2 款之規定，諭知其應於緩刑期間付保護管束，
    期能使被告於義務勞務過程及保護管束期間，確切明瞭本案
    犯罪所生之危險，並培養正確法治觀念。至於被告究應向何
    公益團體、地方自治團體或社區提供義務勞務，屬執行之問
    題，應由執行檢察官斟酌全案情節及各公益團體、地方自治
    團體或社區之需求，妥為指定，併予敘明。
據上論斷，應依刑事訴訟法第455 條之1 第1 項、第3 項、第
373 條、第368 條，刑法第74條第1 項第1 款、第2 項第5 款、
第93條第1項第2款，判決如主文。
本案經檢察官許英輝到庭執行職務。
中    華    民    國  97    年    5    月     23      日
            交通法庭  審判長  法  官   黃國永
                              法  官   陳松檀
                              法  官   蘇碧珠
以上正本證明與原本無異。
不得上訴。
中    華    民    國    97    年    5     月    23    日
                              書記官   滕一珍


司法院資訊處製作；財團法人民間司法改革基金會備份。
